# 是否构成业务收购？无形资产公允价值如何确定？

提问人：hanjiangliye 时间：2016-11-07 12:14:39
A股公司管理层购买了B公司的存货、固定资产及专利权等相关资产，B公司主要从事研发业务，产品生产外包给其他公司，情况如下： 1 、为了本次收购，A公司专门成立了C公司； 1 、B公司的存货、固定资产及专利权等相关资产打包购买价为 4000 万元，未区分各资产各项资产的单独价值，其中存货账面价值 10 万，固定资产 90 万，其余主要是专利权，B公司的专利比较先进，对于公司在行业下一代技术占据优势具有重要意义，获得行业内客户D公司的认可及供应商资质认定，尚未开始大规模的商业化应用，目前国内刚刚完成第X代技术的商业应用，第X+1代技术的大规模商业化运用估计需要4-5年时间； 2 、收购后，B公司现有的研发团队和B公司解除劳动合同，重新和C公司签订劳动合同； 3 、D公司认可本次收购，对B公司的供应商资质认定可以转移至C公司，D公司对B公司的供应商资质转移至C公司是本次收购交割完成的前提条件之一，目前A公司也通过D公司全球供应商资质认定； 现在面临问题： 1 、鉴于B公司的经营性资产（存货、固定资产及专利等）均出售给A公司，主要人员（研发团队）也和B公司解除合同后重新和B公司签订劳动合同，本次收购是否构成业务收购？ 2 、由于商业化前景尚不明朗，缺乏历史、未来的支撑数据，购买的溢价 4900 万是评估为无形资产（专利权、商誉），貌似商誉不符合条件？ 3 、由于商业化前景不明朗，评估为无形资产，对于其减值测试如何进行？

回答人：chenyiwei
1 、基本赞同你的理解，应认定为业务收购。 2 、对被收购方所拥有的专利、客户关系等无形资产，如果满足《企业会计准则解释第 5号》第一条所指的“可辨认性标准”的，则应以购买日为基准日进行“购买对价分摊”评估，据此将收购溢价合理区分为无形资产价值和商誉价值（如其中包含的研发团队的研发能力等）。如果在作价时单独考虑了研发团队的价值，则该团队的价值在收购方报表中一般确认为商誉。 3 、对无形资产和商誉的减值测试，根据资产减值准则规定，研发中的无形资产和商誉都是在每期末必须定期进行减值测试的资产项目，测试的主要方式仍然是准则规定的收益法或市场法评估，但因为其价值的不确定性较大，因此在测算未来现金流和确定折现率时都应当从严把握。